臺灣高等法院臺中分院刑事裁定　　　　　100年度抗字第153號
抗　告　人　臺灣臺中地方法院檢察署檢察官
被　　　告　王佳筠
上列抗告人因被告聲請具保停止羈押案件，不服臺灣臺中地方法
院中華民國100年1月18日所為第一審裁定（100年度聲字第172、
183號）提起抗告，本院裁定如下:
    主  文
原裁定撤銷，發回臺灣臺中地方法院。
    理  由
一、本件臺灣臺中地方法院檢察署檢察官抗告意旨如附件。
二、原裁定認本件被告王佳筠雖否認犯行，但參酌本案其他共犯
    、證人之陳述及扣案物品等一切事證後，認被告王佳筠於提
    出相當之保證金並限制住居後，即足以確保日後審判之進行
    ，而無繼續羈押之必要，固非無見，惟查：
  (一)被告王佳筠僅於99年當年度內，即分別為臺灣臺南地方法院
    檢察署以99年南檢治偵行緝字第272、1025號、99年南檢欽偵
    任緝字第2481號、臺灣臺南地方法院以99年南院刑緝字第94
    號兩司法機關共發佈4件通緝，有臺灣高等法院被告全國通緝
    紀錄表附卷可稽，確有逃亡之事實，是交保及限制住居之手
    段是否足以確保審判、執行程序之進行，應非無疑，原審未
    慮及此而詳予說明，尚有未洽。
  (二)原裁定理由欄二記載：「本件被告王佳筠雖否認犯行，但參
    酌本案其他共犯、證人之陳述及扣案物品等一切事證後，認
    聲請人徐璽桐或被告王佳筠於提出相當之保證金並限制住居
    後，即足以確保日後審判之進行，而無繼續羈押之必要。」
    ，惟原裁定理由欄二亦記載「被告王佳筠因詐欺案件，經檢
    察官提起公訴，於民國99年12月14日經本院訊問後，認其涉
    犯刑法第339條第1項詐欺取財罪，犯罪嫌疑重大，有事實足
    認有反覆實施同一犯罪之虞，而有羈押之必要，故依刑事訴
    訟法第101條之1第1項第7款規定，裁定自是日起執行羈押在
    案。」，是就原審當初裁定被告准以羈押之理由即有反覆實
    施刑事訴訟法第101條之1第1項第7款所定同一犯罪之虞之情
    形，原審並未敘明此一原因是否仍存在，或如何認定被告已
    無反覆實施刑事訴訟法第101條之1第1項第7款所定同一犯罪
    之虞，即認本件被告無羈押之必要，自有理由不備及理由矛
    盾之疏誤。
  (三)再，被告王佳筠甫因：1.基於行使偽造私文書及意圖為自己
    不法利益之犯意，於民國96年12月下旬，見案外人莊家榮任
    職之手機王通訊企業社於報紙上刊登推廣促銷手機之廣告後
    ，遂與莊家榮接洽招攬客戶事宜，雙方達成協議後，而為下
    列行為：王佳筠以不詳方式取得案外人鄭弘毅填寫但並未
    使用之行動電話門號申請文件後，遂於96年12月31日，冒用
    鄭弘毅之名義，將鄭弘毅之申請文件傳真給不知情之莊家榮
    ，並以電話向莊家榮確認並訛稱鄭弘毅欲申請手機及行動電
    話門號，其本人則欲賺取佣金，同日莊家榮乃持前開申請文
    件送遠傳電信股份有限公司，致使遠傳電信股份有限公司陷
    於錯誤，將手機及門號0000-000000行動電話SIM卡交給莊家
    榮轉交王佳筠，並提供行動電話門號通訊服務，王佳筠並指
    示莊家榮匯款4500元至所指定之帳戶內，以作為佣金款項，
    足生損害於鄭弘毅、遠傳電信股份有限公司、莊家榮；而王
    佳筠復使用上開門號0000-000000行動電話通訊服務，而取
    得免付通訊費用之不法利益計1萬2807元；王佳筠以不詳
    方式取得案外人郭楊明秀、陳仁元之身分資料後，分別假借
    郭楊明秀、陳仁元之名義，另虛構「姜名奇」、「姜銘邦」
    、「郭志明」、「姜義賢」等人物，偽造相關文書，以顯示
    行動電話門號係向他人所招攬，並由不詳人士代為偽簽「姜
    名奇」等6人之署押，而由王佳筠偽造申請文件後，再陸續
    以同上之方法申請行動電話門號通訊服務，致使遠傳電信公
    司、威寶電信股份有限公司、臺灣大哥大股份有限公司陷於
    錯誤，將手機及門號0000-000000、0000-000000、0000-000
    000、0000-000000、0000-000000、0000-000000、0000-00
    0000、0000000000、0000000000、0000-000000行動電話SIM
    卡交給莊家榮轉交王佳筠，並提供上開行動電話門號通訊服
    務，足生損害於各該電信公司及郭楊明秀、陳仁元；而莊家
    榮因誤信王佳筠確係代辦行動電話門號申請，乃陸續匯款3
    萬500元至王佳筠所指定之帳戶內，另1萬4600元則以現金交
    付，合計莊家榮共支付王佳筠4萬5100元以作為佣金款項，
    足生損害於莊家榮；另王佳筠復使用上開行動電話門號通訊
    ，而取得免付通訊費用之不法利益，共計8萬2273元。因認
    王佳筠所為，於犯罪事實部分，係犯刑法第339條第1項詐
    欺取財罪、同法第339條第2項詐欺得利罪等罪嫌，於犯罪事
    實部分，係犯刑法第339條第1項詐欺取財罪、同法第339
    條第2項詐欺得利罪、同法第216、210條之行使偽造私文書
    罪等罪嫌，於98年11月27日經臺灣臺南地方法院檢察署以97
    年度偵字第9139號提起公訴，現由臺灣臺南地方法院以99訴
    緝字第90號審理中。2.復因與姓名年籍不詳之詐騙集團成員
    共同意圖為自己不法之所有，並基於詐欺取財之犯意聯絡，
    於民國98年9月間，由王佳筠以新臺幣1,000元之代價，向案
    外人梁順收購其所申辦之威寶電信股份有限公司行動電話門
    號0000-000000號後，進而將之提供予前開詐騙集團成員使
    用。嗣詐欺集團取得上開門號後，即分別：(1)於98年9月間
    ，在報紙上刊登代辦貸款為餌，誘騙不知情之莊詒婷，並留
    下前開門號0000-000000號作為聯絡電話，使莊詒婷將其所
    申辦之中華郵政股份有限公司歸仁郵局（下稱歸仁郵局）帳
    號為0000000-0000000號帳戶之存摺、金融卡及密碼，提供
    予真實姓名年籍不詳之成年男子使用。嗣該男子所屬之詐欺
    集團成員即共同基於意圖為自己不法所有之犯意聯絡，撥打
    電話予吳壽君，自稱係法務部臺北執行處職員，並佯稱其帳
    戶遭冒用，須將款項匯至安全帳戶云云，致案外人吳壽君不
    疑有他，遂於98年10月13日12時46分，匯款5萬元至莊詒婷
    前揭郵局帳戶內。(2)於98年12月間，在「聯合報」上刊登代
    辦貸款廣告，並留下前揭0000-000000號作為聯絡電話，致
    案外人黃禾宜於聯繫後，將其所有永豐商業銀行高雄分行帳
    號為00000000000000號（下稱永豐銀行）及彰化商業銀行高
    雄分行（下稱彰化銀行）帳號為00000000000000號2本帳戶
    之存摺、金融卡及密碼等物，以不詳代價交予真實姓名年籍
    不詳之詐欺集團成員，供該詐騙集團使用。俟該詐騙集團取
    得前開帳戶，即由該詐騙集團某成員：撥打電話予案外人
    張金英，佯稱其為金管會主任，電話費積欠4萬8,773元，要
    匯30萬元至指定帳戶，才不會像陳水扁一樣被凍結云云，致
    張金英誤信為真而陷於錯誤，遂於98年12月10日15時30分許
    匯款30萬元至黃禾宜前揭彰化銀行帳戶內。撥打電話予案
    外人吳采諭，佯稱其為中華電信人員，因欠繳電話費，已變
    成遭他人利用之人頭帳戶，其已處理妥當，然需將存款轉匯
    至指定之法院帳戶內，以免遭到凍結云云，致吳采諭不疑有
    他而陷於錯誤，遂於98年12月11日15時2分許，匯款12萬
    1,900 元至黃禾宜前揭永豐銀行帳戶內，因認被告王佳筠所
    為，均係涉犯刑法第339條第1項之詐欺取財罪嫌，經臺灣臺
    中地方法院檢察官以99年度偵字第273 86號提起公訴，現由
    臺灣臺中地方法院以100年度易字第278號審理中。3.再因詐
    欺等案件而係屬於本案，則其是否無反覆實施詐欺行為之事
    實，應非無疑。
  (四)綜上，被告提出相當之保證金並限制住居後，是否即無「非
    予羈押，顯難進行追訴、審判或執行者」或「有事實足認為
    有反覆實施同一犯罪之虞」，而確無羈押之必要，非無研求
    之餘地，抗告意旨就此指摘原裁定不當，非全無理由，應由
    本院將原裁定撤銷，發回原裁定法院另為適法之裁定。
三、據上論斷，應依刑事訴訟法第413條前段，裁定如主文。
中    華    民    國   100    年    2     月    15    日
            刑事第二庭    審判長法  官  邱  顯  祥
                                法  官  王  鏗  普
                                法  官  姚  勳  昌
以上正本證明與原本無異。
不得再抗告。
                                書記官  吳  宗  玲
中    華    民    國   100    年    2     月    15    日